臺灣基隆地方法院刑事判決　　　　　　　 94年度訴字第170號
公　訴　人　臺灣基隆地方法院檢察署檢察官
被　　　告　甲○○　男　47歲.
上列被告因違反毒品危害防制條例案件，經檢察官提起公訴（94
年度毒偵字第680號）及移送併辦（94年度毒偵字第816號），並
經本院合議庭裁定由受命法官獨任進行簡式審判程序，判決如下
：
    主      文
甲○○連續施用第一級毒品，累犯，處有期徒刑壹年。
扣案之第二級毒品安非他命貳包（毛重零點玖公克、零點肆公克
）均沒收銷燬之，吸食器具壹組沒收。
    事實及理由
一、犯罪事實：
    甲○○前因施用第 2級毒品安非他命案件，經觀察、勒戒後
　　，認無繼續施用毒品之傾向，由臺灣基隆地方法院檢察署檢
    察官於民國87年 7月13日，以87年度偵字第2421號處分書為
    不起訴處分確定；復因施用第 2級毒品安非他命案件，經觀
    察、勒戒後，認有繼續施用毒品之傾向，先送強制戒治（90
    年 8月10日戒治期滿），並經臺灣基隆地方法院檢察署檢察
    官聲請簡易判決處刑，並由本院於89年 3月28日，以89年度
    基簡字第148號判決判處有期徒刑6月確定；又因施用第 2級
    毒品安非他命案件，先送強制戒治，並經臺灣基隆地方法院
    檢察署檢察官提起公訴，由本院於90年8月7日，以90年度易
    字第318號判決處有期徒刑8月確定，並與前揭案件合併執行
    ，於91年9月22日執行完畢。另因施用第1級毒品海洛因、第
     2級毒品安非他命案件，經臺灣高等法院於93年12月15日，
    以93年度上訴字第3197號判決分別判處有期徒刑10月及1年2
    月、應執行刑1年8月，並於94年1月24日確定（執行中）。
    詎甲○○猶不知悔改，竟基於施用第1、2級毒品之概括犯意
    ，自94年 1月16日某時起至94年2月2日某時止（起訴書誤繕
    於94年 1月16日16時30分許起回溯24、96小時內某時），在
    基隆市東和大樓或基隆中正公園之公共廁所內等處（起訴書
    誤繕為在不詳地點），將第1、2級毒品海洛因、安非他命混
    合放入吸食器內燒烤而吸取煙霧之方式，約4、5天混合施用
     1次之頻率，連續施用第1、2級毒品海洛因、安非他命多次
    。嗣於94年1月16日下午4時30分許，在基隆市○○區○○路
     223巷口前，因形跡可疑，經警臨檢盤查而知悉上情，並扣
    得其所有之第2級毒品安非他命毛重0‧9公克及吸食器具1組
    ；後於94年2月2日晚上 9時10分許，在基隆市○○街、成功
    一路口，經警臨檢盤查查獲，並扣得其所有之第 2級毒品安
    非他命毛重0.4公克。
二、證據名稱：
  (一)被告於本院準備程序及審理時之自白。
  (二)扣案之第2級毒品安非他命2包（毛重0.9公克、0.4公克）
      及吸食器具1組。
  (三)臺灣尖端先進生技醫藥股份有限公司94年1月27日、94年2
      月17日之濫用藥物檢驗報告各1份、基隆市警察局第1分局
      警備隊、南榮路派出所查獲涉嫌毒品危害防制條例毒品初
      步鑑驗報告單各1份、臺灣高等法院被告前案紀錄表。
三、刑之酌科：
    核被告所為，係犯毒品危害防制條例第10條第1 項、第2 項
    之施用第1級毒品罪及施用第2級毒品罪。其持有第1、2級毒
    品海洛因、安非他命係供施用，其持有第1、2級毒品之低度
    行為分別為施用第1、2級毒品之高度行為所吸收，均不另論
    罪。其先後多次施用第1、2級毒品之犯行，時間緊接，犯罪
    構成要件相同，顯係基於概括犯意為之，均為連續犯，應各
    論以一施用第1級毒品罪、一施用第2級毒品罪，並分別加重
    其刑。被告以一施用毒品之行為，同時觸犯施用第1、2級毒
    品罪名，屬想像競合，應從一重之施用第 1級毒品罪處斷，
    公訴人誤以被告所犯施用第1、2級毒品罪，犯意各別，罪名
    互異，應予分論併罰部分，尚有違誤。又公訴人雖僅就被告
    於94年1月16日下午4時30分許為警採尿回溯24小時內某時施
    用第1級毒品海洛因部分，及就被告於94年1月16日下午 4時
    30分許為警採尿回溯96小時內某時施用第 2級毒品安非他命
    部分起訴，而未就前揭犯罪事實所載其餘時點施用第1、2級
    毒品海洛因、安非他命之犯行起訴，然未起訴部分之犯罪事
    實與起訴部分，有連續犯之裁判上一罪關係，為起訴之效力
    所及，本院自應併予審究。末查被告曾受前揭犯罪事實欄所
    載有期徒刑之執行完畢，有臺灣高等法院被告前案紀錄表在
    卷可稽，其受有期徒刑之執行完畢後， 5年以內再犯本件有
    期徒刑以上之罪，為累犯，應依法遞加重其刑。爰審酌被告
    前有多次施用毒品之前科，仍不知戒除毒品惡習而續為施用
    毒品，惡性非輕，惟審酌所犯施用毒品之犯罪係戕害自身健
    康之行為，於他人尚不致造成損害及被告事後坦承犯行之態
    度等一切情狀，量處如主文所示之刑，以示懲儆。扣案之第
    2級毒品安非他命2包（毛重0.9公克、0.4公克），為查獲之
    毒品，不問屬於犯人與否，應依毒品危害防制條例第18條第
    1項前段之規定，沒收銷燬之。另扣案之吸食器具1組，經核
    非專供施用毒品之器具，惟係被告所有且係供其施用第二級
    毒品安非他命所用之物，業據被告供明在卷，爰依刑法第38
    條第1項第2款規定宣告沒收。
四、應適用之法條：
    依刑事訴訟法第273條之1第1項、第284條之1、第299 條第1
    項前段、第310條之2、第454條第1項，毒品危害防制條例第
    10條第1項、第2項、第23條第2項、第18條第1項前段，刑法
    第11條、第56條、第47條、第55條、第38條第1項第2款，判
    決如主文。
本案經檢察官林伯宇到庭執行職務。
中　　華　　民　　國　　94　　年　　4　　月　　29　　日
                  刑事第二庭法  官    何怡穎
以上正本證明與原本無異。
對於本件判決如有不服，應於收受送達後10日內，向本院提出上
訴書狀，上訴於臺灣高等法院，並按他造當事人之人數附具繕本
。
中　　華　　民　　國　　94　　年　　4　　月　　29　　日
                            書記官    李繼業
附錄本案論罪科刑法條：
毒品危害防制條例第10條第1項、第2項
施用第一級毒品者，處六月以上五年以下有期徒刑。
施用第二級毒品者，處三年以下有期徒刑。
